【裁判字號】    94,訴,917
【裁判日期】    950414
【裁判案由】    
【裁判全文】
臺灣基隆地方法院刑事判決               94年度訴字第917號
公  訴  人  臺灣基隆地方法院檢察署檢察官
被      告  乙○○
                    （現於台灣基隆監獄服刑）
上列被告因毒品危害防制條例案件，經檢察官提起公訴（94年度
毒偵字第1994號、第2374號），及移送併辦（94年度毒偵字第
2928號、第3034號、第3293號、95年度毒偵字第41號、第182號
、第384號），嗣經本院合議改採簡式審判程序審理，本院判決
如下：
    主    文
乙○○連續施用第一級毒品，累犯，處有期徒刑壹年，扣案之第
一級毒品海洛因壹包（淨重零點參柒公克）、海洛因貳包（共淨
重零點壹伍公克）、海洛因伍包（共淨重伍點捌捌公克）、含有
無法獨立析離之海洛因成份之殘渣袋壹只均沒收銷燬之，注射針
筒貳支沒收；又連續施用第二級毒品，累犯，處有期徒刑陸月，
扣案之第二級毒品安非他命壹包（毛重零點肆公克）、安非他命
貳包（共毛重壹點參伍公克）、含有無法獨立析離之安非他命成
份之殘渣袋壹只、安非他命貳包（共毛重零點肆公克）均沒收銷
燬之；應執行有期徒刑壹年伍月，扣案之第一級毒品海洛因壹包
（淨重零點參柒公克）、海洛因貳包（共淨重零點壹伍公克）、
海洛因伍包（共淨重伍點捌捌公克）、含有無法獨立析離之海洛
因成份之殘渣袋壹只、第二級毒品安非他命壹包（毛重零點肆公
克）、安非他命貳包（共毛重壹點參伍公克）、含有無法獨立析
離之安非他命成份之殘渣袋壹只、安非他命貳包（共毛重零點肆
公克）均沒收銷燬之，注射針筒貳支沒收。
    事    實
一、乙○○曾於民國八十七年七月間因施用第一級毒品案件，經
    本院於八十七年七月十日以八十七年度毒聲字第一一０號裁
    定送觀察、勒戒，經認有繼續施用毒品傾向，而由本院於八
    十七年七月卅一日以八十七年度毒聲字第一九二號裁定令入
    戒治處所戒治，其自八十七年七月卅一日起開始戒治，至八
    十八年二月三日因本院八十七年度毒聲字第六六二裁定停止
    戒治所餘戒治期間付保護管束而停止戒治在案；復於停止戒
    治付保護管束期間內之八十八年三月間因施用第二級毒品，
    經本院於八十八年七月九日以八十八年度毒聲字第一三五三
    號裁定送觀察、勒戒（按臺灣基隆地方法院檢察署檢察官於
    該次應聲請本院撤銷停止強制戒治始洽），經認有繼續施用
    毒品傾向，而由本院以八十八年度毒聲字第一０八九號裁定
    令入戒治處所戒治，其自八十八年八月三日起開始戒治，至
    八十九年二月廿二日因本院八十九年度毒聲字第二二九號裁
    定停止戒治所餘戒治期間付保護管束而停止戒治在案，後又
    經本院於八十九年五月三日以八十九年度毒聲字第九三九號
    裁定撤銷停止強制戒治，而於八十九年五月廿八日入戒治所
    執行戒治殘期，至八十九年十一月八日執行期滿，於翌日出
    所；又於九十年五月間因施用第一級毒品，經本院於九十年
    六月四日以九十年度毒聲字第八四七號裁定令入戒治處所戒
    治，其因該次施用第一級毒品罪，亦經臺灣基隆地方法院檢
    察署檢察官提起公訴，經本院於九十年六月廿一日以九十年
    度訴字第三三九號判處其有期徒刑八月確定，其於九十年六
    月卅日起開始強制戒治，至九十一年六月廿九日執行期滿，
    於翌日出所；詎其出所後，拒不到案執行前開有期徒刑八月
    ，而於九十一年十月十四日經通緝到案，且其通緝到案時亦
    有施用第一級毒品，故經臺灣宜蘭地方法院於九十二年一月
    八日以九十一年度毒聲字第七八八號裁定令入戒治處所戒治
    ，並經該院於九十一年十二月卅日以九十二年訴字第三三號
    判處其有期徒刑九月確定，嗣其於九十一年十月十四日起接
    續執行前開有期徒刑八月、九月，期間並先插接執行強制戒
    治，嗣因臺灣宜蘭地方法院九十二年度毒聲字第四二二號裁
    定停止戒治所餘戒治期間付保護管束而停止戒治在案（嗣因
    於九十三年一月九日修正毒品危害防制條例實施而報結），
    並接回原先之徒刑，至九十三年七月七日假釋出監，於同年
    九月廿五日假釋縮刑期滿；再於九十四年四月間因施用第一
    級毒品海洛因、第二級毒品安非他命，經本院於九十四年七
    月一日各判處有期徒刑十一月、四月，應執行有期徒刑一年
    二月確定（現正執行該刑）。猶不知悔改，復基於施用第一
    級毒品海洛因、第二級毒品安非他命之概括犯意，自九十四
    年七月二日起至九十五年一月廿三日中午止，在台北縣瑞
    芳鎮街頂巷97號，以針筒注射之方式施用海洛因，平均三、
    四小時即施用一次；又自九十四年七月二日起至九十五年一
    月廿三日中午止，在台北縣瑞芳鎮街頂巷97號，以吸食器加
    熱燒烤方式施用安非他命，平均一日施用二、三次。嗣：(1)
    、於九十四年七月八日廿三時五分許，在台北縣瑞芳鎮○○
    路八十號前為警查獲，並扣得第一級毒品海洛因壹包（淨重
    零點參柒公克）、第二級毒品安非他命壹包（毛重零點肆公
    克）。(2)、於九十四年七月廿日廿三時廿分許，在台北縣瑞
    芳鎮○○○○路一三九號前為警查獲，並扣得海洛因貳包（
    共淨重零點壹伍公克）、安非他命二包（共毛重壹點參伍公
    克）、乙○○所有用以施用海洛因之針筒壹支。(3)、於九十
    四年九月廿七日廿一時四十五分許，在台北縣瑞芳鎮○○○
    ○路一０六巷一之六號為警搜索查獲，並扣得屋主黃柏松之
    分裝杓一支（與本案無關）。(4)、於九十四年十月四月十七
    時許，在台北縣瑞芳鎮○○路○段廿五號為警搜索查獲，並
    在屋主蕭明宗房間內扣得針筒等物（與本案無關）。(5)、於
    九十四年十一月十二日零時五分許，在台北縣瑞芳鎮○○路
    ○段卅九號為警查獲，並扣得含有無法獨立析離之安非他命
    成份之殘渣袋壹只。(6)、於九十四年十二月八日十九時四十
    分許，在台北縣瑞芳鎮○○○○路一０六巷一之六號為警搜
    索查獲，並扣得海洛因伍包（共淨重伍點捌捌公克）。(7)、
    於九十五年一月十四日廿一時四十分許，在台北縣瑞芳鎮○
    ○路與中山路口為警查獲，並扣得含有無法獨立析離之海洛
    因成份之殘渣袋壹只、乙○○所有用以施用海洛因之針筒壹
    支。(8)、於九十五年一月廿四日十四時許，在台北縣瑞芳鎮
    ○○路中油加油站停車場內為警（執行）通緝到案，並扣得
    安非他命二包（共毛重零點肆公克）。
二、案經台北縣警察局瑞芳分局報請臺灣基隆地方法院檢察署檢
    察官偵查起訴及移送併辦。
    理    由
一、訊據被告乙○○對於上開事實坦承不諱，並有台灣檢驗科技
    股份有限公司濫用藥物尿液檢驗報告六紙、台灣尖端先進生
    技醫藥股份有限公司濫用藥物檢驗報告一紙、昭信科技顧問
    股份有限公司濫用藥物尿液檢體檢驗報告一紙附卷可稽，此
    外，復有臺灣高等法院被告前案紀錄表一紙附卷足考，且有
    扣案如事實欄所述之物品可資佐證，其中所扣獲之海洛因、
    安非他命亦經法務部調查局、警方初步鑑驗在案，有該局鑑
    驗通知書、毒品初步鑑驗報告多紙存卷足參，本件事證明確
    ，被告係於毒品危害防制條例公布施行後，經觀察勒戒、強
    制戒治完畢五年內第六犯施用毒品罪者，足堪認定。
二、核被告所為，係犯毒品危害防制條例第十條第一項、第二項
    施用第一級、第二級毒品罪。其施用前之持有海洛因、安非
    他命之低度行為應為施用之高度行為所吸收，不另論罪。被
    告前後多次施用第一級、第二級毒品之犯行，各時間緊接，
    所犯各係構成要件相同之罪名，各顯基於概括犯意為之，各
    為連續犯，各以一罪論，並各應依刑法第五十六條之規定，
    加重其刑；公訴人雖僅起訴被告自九十四年七月八日至同年
    七月廿日止之施用海洛因之犯行，然被告其餘施用海洛因犯
    行，既與已起訴部分具有連續犯裁判上一罪之關係，自在本
    院得一併究審之範圍內；又公訴人雖起訴被告於九十四年七
    月八日施用安非他命一次之犯行，然被告其餘施用安非他命
    犯行，既與已起訴部分具有連續犯裁判上一罪之關係，自在
    本院得一併究審之範圍內。被告所犯前開二罪，犯意各別、
    行為互殊、罪名有異，應分論併罰之。被告曾犯如事實欄一
    所述前科，甫於九十三年九月廿五日假釋期滿，此有臺灣高
    等法院被告前案紀錄表一紙在卷可稽，其於五年內再犯本件
    有期徒刑以上之罪，為累犯，應依刑法第四十七條之規定，
    遞加重其刑。爰審酌被告於毒品危害防制條例施行後已屬第
    六犯施用毒品罪、其對毒品顯已具相當之依賴性、其施用毒
    品之頻率及次數、犯罪手段等一切情狀，量處如主文所示之
    刑，並依刑法第五十一條第五款之規定，定其應執行之刑。
    扣案之第一級毒品海洛因壹包（淨重零點參柒公克）、第二
    級毒品安非他命壹包（毛重零點肆公克）、海洛因貳包（共
    淨重零點壹伍公克）、安非他命貳包（共毛重壹點參伍公克
    ）、含有無法獨立析離之安非他命成份之殘渣袋壹只、海洛
    因伍包（共淨重伍點捌捌公克）、含有無法獨立析離之海洛
    因成份之殘渣袋壹只、安非他命貳包（共毛重零點肆公克）
    ，均為本案扣獲之毒品，均應依毒品危害防制條例第十八條
    第一項前段之規定，宣告沒收銷燬之；扣案之針筒貳支，係
    被告所有供其施用海洛因之物，業據其陳供明確，應依刑法
    第三十八條第一項第二款之規定，宣告沒收。
據上論斷，應依刑事訴訟法第二百七十三條之一第一項、第二百
九十九條第一項前段，毒品危害防制條例第十條第一項、第二項
、第十八條第一項前段、第二十三條第二項，刑法第十一條前段
、第五十六條、第四十七條、第五十一條第五款、第三十八條第
一項第二款，判決如主文。
本案經檢察官甲○○到庭執行職務
中    華    民    國    95    年    4     月    14    日
                  刑事第四庭法    官  曾雨明
以上正本證明與原本無異。
對於本件判決如有不服，應於收受送達後10日內，向本院提出上
訴書狀，上訴於臺灣高等法院。
中    華    民    國    95    年    4     月    17    日
                            書 記 官  王靜敏
附論罪法條：
毒品危害防制條例第10條第1項、第2項：
施用第一級毒品者，處 6 月以上 5 年以下有期徒刑。
施用第二級毒品者，處 3 年以下有期徒刑。


司法院資訊處製作；財團法人民間司法改革基金會備份。
